臺灣臺中地方法院民事裁定　94年度簡抗字第13號
抗　告　人　乙○○
　　　　　　　　　　　　3
相　對　人　甲○○
上列當事人間停止執行事件，抗告人對於中華民國94年6月13日
臺灣臺中地方法院94年度中簡聲字第82號所為裁定提起抗告，本
院裁定如下：
主    文
抗告駁回。
抗告程序費用由抗告人負擔。
理    由
一、按強制執行法第18條第1項規定：「強制執行程序開始後，
    除法律另有規定外，不停止執行。」乃為防止債務人或第三
    人任意聲請停止執行，致執行程序難於進行，債權人之債權
    不能早日實現。而本票持票人聲請強制執行，經法院為許可
    強制執行之裁定而據以聲請強制執行，債務人對該裁定提起
    抗告或依同法第14條提起異議時之訴時，依強制執行法第18
    條第2項規定，於其抗告程序中，法院尚得因必要情形或依
    聲請定相當並確實之擔保，裁定停止執行；債務人如以該裁
    定成立前實體上之事由主張該裁定不得為執行名義而提起訴
    訟時，其情形自較裁定程序為重，且法院就本票准許強制執
    行之事件，僅作形式審查，對該本票債權存否，不作實體審
    究，如該本票債權不存在訴訟勝訴確定，則其本票准許強制
    執行名義將失其效力，爰參酌司法院大法官會議釋字第182
    號解釋理由書中之「舉輕明重」之法理，並兼顧債務人之利
    益，債務人自得聲請為停止強制執行之裁定，且現行非訟事
    件法第195條第3項，亦已明定發票人主張本票債權不存在而
    提起確認之訴不合於同法第1項之規定者，法院依發票人之
    聲請，得許其提供相當並確實之擔保，停止強制執行，合先
    敘明。
二、本件相對人於原審法院聲請意旨略以：兩造間本票債權事件
    ，抗告人曾聲請法院裁定准予強制執行 (福建金門地方法院
    93年度票字第56號)，並就相對人之薪資強制執行在案 (福
    建金門地方法院94年度執字第156號)，茲因相對人已就上述
    本票提起確認本票債權不存在訴訟 (本院94年度中簡字第
    1785號)，爰聲請法院裁定准予供擔保停止上述強制執行等
    語。原審法院參酌最高法院85年度台抗字第137號裁定意旨
    ，認為相對人之聲請於法尚無不合，因而裁定准供擔保新台
    幣 (下同)290,000 元後，福建金門地方法院94年度執字第
    156號執行事件之強制執行程序，在本院94年度中簡字第
    1785號確認本票債權不存在事件訴訟終結前，應暫予停止。
三、抗告意旨略以：抗告人與相對人為情侶關係，雙方交往五年
    之久，嗣因相對人向抗告人稱期貨、股票投資失利，欲向抗
    告人借款挽回信譽，因而簽發系爭本票交付抗告人，相對人
    確實積欠抗告人票款，故請准抗告人查扣相對人之薪資以保
    抗告人權益等語。
四、查相對人主張之前揭事實，已經原法院調閱福建金門地方法
    院94年度執字第156號清償票款執行卷宗、本院94年度中簡
    字第1785號確認本票債權不存在民事卷宗，相對人之聲請於
    法即無不合。原法院裁定准相對人供擔保290,000元後，福
    建金門地方法院94年度執字第156號執行事件之強制執行程
    序，在本院94年度中簡字第1785號確認本票債權不存在事件
    訴訟終結前，應暫予停止。揆諸上述說明，尚無違誤。抗告
    意旨以其票據債權確實存在，指摘原裁定准予供擔保停止執
    行不當，求予廢棄，為無理由，應予駁回。
五、爰裁定如主文。
中　　華　　民　　國　　94　　年　　8 　　月　　23　　日
                  民事第一庭  審判長  法  官　張惠立
                                      法  官  游文科
                                      法  官  王永春
正本係照原本作成。
如不服本裁定應於送達後10日內以適用法規顯有錯誤為由向本院
提出再抗告狀，並繳納再抗告費新臺幣1000元。
中　　華　　民　　國　　94　　年　　8 　　月　　23　　日
                                書記官
